Minutes et répertoires du notaire Jules Victor FROGER-DESCHESNES, 5 janvier 1820 - mai 1842 (étude XXXI)
Archives nationales
- Répertoire(s) de Jules Victor FROGER-DESCHESNES, 13 février 1812 - 30 septembre 1843; MC/RE/XXXI/10 - MC/RE/XXXI/17
  - Répertoire. 1838, 12 juillet - 1843, 30 septembre, 12 juillet 1838 - 30 septembre 1843; MC/RE/XXXI/15
    - Inventaire après décès: Hardy, Claude-Firmin. Jeannisson (rue), n° 8., 19 mai 1840
      inventaire après décès; Jeannisson (rue); Hardy, Claude-Firmin
    - Inventaire après décès: Eliezer, Antoine-François. Tailleur (marchand). Arbre Sec (rue de l'), n° 68., 1er juin 1840
      inventaire après décès; Arbre-Sec (rue de l'); Eliezer, Antoine-François; tailleur d'habits
    - Inventaire après décès: Guilmard, Julien-Joseph. Saumon (passage du), n° 26., 11 juin 1840
      inventaire après décès; Saumon (passage du); Guilmard, Julien-Joseph
    - Inventaire après décès: Decornoy, Marie-Madeleine-Georges. Dupre, Pierre (épouse)., 22 juin 1840
      inventaire après décès; Decornoy, Marie-Madeleine-Georges; Dupre, Pierre
    - Inventaire après décès: Gentilhomme, Anne-Geneviève. Marcadet, Jean-Louis (épouse). Saint-Dominique-Saint-Germain (rue), n° 12., 23 juin 1840
      inventaire après décès; Saint-Dominique-Saint-Germain (rue); Gentilhomme, Anne-Geneviève; Marcadet, Jean-Louis
    - Inventaire après décès: Aurelle de Champetiere, Louise-Madeleine-d'. Ramond, Charles-Louis-Gilbert-Raymond de (épouse). Chauchat (rue), n° 4., 2 juillet 1840
      inventaire après décès; Chauchat (rue); Aurelle de Champetiere, Louise-Madeleine-d'; Ramond, Charles-Louis-Gilbert-Raymond de
    - Inventaire après décès: Ruben, Jacques. Martyrs (rue des), n° 16., 15 juillet 1840
      inventaire après décès; Martyrs (rue des); Ruben, Jacques
    - Inventaire après décès { substituant Me Thifaine Desauneaux }: Melecot, Eugène. Neuve des-Petits-Champs (rue), n° 50., 27 juillet 1840
      inventaire après décès; Neuve-des-Petits-Champs (rue); Melecot, Eugène
    - Inventaire après décès: Pitras, Claude. Grenelle (rue de), n° 50, Saint-Germain., 3 août 1840
      inventaire après décès; Grenelle (rue de); Pitras, Claude
    - Inventaire après décès: Froge, Jeanne-Geneviève. Lohier, Michel-Bruno (veuve). Seine-Saint-Germain (rue de), n° 67., 9 septembre 1840
      inventaire après décès; Seine-Saint-Germain (rue de); Froge, Jeanne-Geneviève; Lohier, Michel-Bruno
    - Inventaire après décès: Fourneret, Madeleine-Suzanne. Blaze, Jean-Louis-Joseph-Elzear (épouse). CHENNEVIERES-SUR-MARNE (Val de Marne)., 28 septembre 1840
      inventaire après décès; Chennevières-sur-Marne (Val-de-Marne); Fourneret, Madeleine-Suzanne; Blaze, Jean-Louis-Joseph-Elzear
    - Inventaire après décès: Fitte, Louis-Xavier de. Comte de Fitte. Auvernaux (Essonne)., 13 octobre 1840
      inventaire après décès; Auvernaux (Essonne); Fitte, Louis-Xavier de (comte de Fitte)
    - Inventaire après décès: Calle, Hector-Narcisse. Richelieu (rue de), n° 47 bis., 28 octobre 1840
      inventaire après décès; Richelieu (rue de); Calle, Hector-Narcisse
    - Inventaire après décès: Mathey, Catherine. Heliot, Claude (épouse). Orsay (quai d'), n° 79, au Gros-Caillou., 12 novembre 1840
      inventaire après décès; Orsay (quai d'); Mathey, Catherine; Heliot, Claude
    - Inventaire après décès: Baveret, Joseph. SAINT-DENIS (Seine-Saint-Denis) (rue du Pont de Crould)., 17 novembre 1840
      inventaire après décès; Saint-Denis (Seine-Saint-Denis); Baveret, Joseph
    - Inventaire après décès: Vietti, Jean-Baptiste. Neuve-Saint-Gilles (rue), n° 6., 1er février 1841
      inventaire après décès; Saint-Gilles (rue); Vietti, Jean-Baptiste
    - Inventaire après décès: Rieunier, Victoire-Nicolas. Comynet, Louis-Nicolas (épouse). Pont-aux-Choux (rue du), n° 18., 13 février 1841
      inventaire après décès; Pont-aux-Choux (rue du); Rieunier, Victoire-Nicolas; Comynet, Louis-Nicolas
    - Inventaire après décès: Siredey, Marie-Louise. Candlot, Pierre-Louis (épouse). Saint-Pierre-Popincourt (rue), n° 6., 15 février 1841
      inventaire après décès; Saint-Pierre-Popincourt (rue); Siredey, Marie-Louise; Candlot, Pierre-Louis
    - Inventaire après décès: Andre, Françoise-Madeleine. Voignier, Nicolas (veuve). Croix des-Petits-Champs (rue), n° 39., 25 février 1841
      inventaire après décès; Croix-des-Petits-Champs (rue); Andre, Françoise-Madeleine; Voignier, Nicolas
    - Inventaire après décès: Roquet-Desjardins, Jean-Baptiste-François. Petit-Carreau (rue du), n° 14., 27 février 1841
      inventaire après décès; Carneau (rue du); Roquet-Desjardins, Jean-Baptiste-François
    - Inventaire après décès: Fichet, Pierre-Louis. épicier. Mouffetard (rue), n° 89., 4 mars 1841
      inventaire après décès; Mouffetard (rue); Fichet, Pierre-Louis; commerçant
    - Inventaire après décès: Colliau, Marie-Sophie-Valentine. Simonet de Maisonneuve, Achille (épouse). Bertin-Poirée (rue), n° 5., 21 avril 1841
      inventaire après décès; Bertin-Poirée (rue); Colliau, Marie-Sophie-Valentine; Simonet de Maisonneuve, Achille
    - Inventaire après décès: Fabre, Jean-Baptiste. Gros-Chenêt (rue du), n° 23., 26 avril 1841
      26 novembre 1841, dépôt d'enchère de 2 numéros de cabriolets de place dépendant de la succession de Jean-Baptiste Fabre.
      inventaire après décès; Gros-Chenet (rue du); Fabre, Jean-Baptiste; loueur de véhicules
    - Inventaire après décès: Joux, Marie-Anne. Michel, Jean-Baptiste (veuve). Tonnellerie (rue de la), n° 81., 6 mai 1841
      inventaire après décès; Tonnellerie (rue de la); Joux, Marie-Anne; Michel, Jean-Baptiste
    - Inventaire après décès: Duchatel, Amélie-Béatrice. Joinville, Pierre-Albert (veuve). Bréda (rue), n° 4., 29 mai 1841
      inventaire après décès; Bréda (rue); Duchatel, Amélie-Béatrice; Joinville, Pierre-Albert
    - Inventaire après décès: Fournet, Marie-Victoire. Pacaud, Pierre (veuve). Petit-Musc (rue du), n° 4., 5 juin 1841
      inventaire après décès; Petit-Musc (rue du); Fournet, Marie-Victoire; Pacaud, Pierre
    - Inventaire après décès: Huet de Froberville, Jean-Florent-Ernest. Faubourg-Poissonnière (rue du), n° 93., 1er juillet 1841
      inventaire après décès; Faubourg-Poissonnière (rue du); Huet de Froberville, Jean-Florent-Ernest
    - Inventaire après décès: Lesouef, Victoire-Charlotte. Brune, Jacques-Marc-Amédée (épouse). Richelieu (rue de), n° 35., 9 juillet 1841
      inventaire après décès; Richelieu (rue de); Lesouef, Victoire-Charlotte; Brune, Jacques-Marc-Amédée
    - Inventaire après décès: Depont, Charles-Louis-Marie. Voltaire (quai), n° 13., 3 août 1841
      inventaire après décès; Voltaire (quai); Depont, Charles-Louis-Marie
    - Inventaire après décès: Lebon, Pierre. Saint-Honoré (rue), n° 390. décédé au Palais Royal., 14 août 1841
      25 janvier 1843, liquidation de la communauté d'avec Joséphine Caroline Bouvier Banguillon sa veuve, RE/XXXI/15
      inventaire après décès; liquidation; Saint-Honoré (rue); Lebon, Pierre; Bouvier Banguillon, Joséphine Caroline
    - Inventaire après décès: Faudoas de Barbasan, Marie-Charlotte-Félicité. Rovigo, M. le duc de (veuve). Duchesse. Miromesnil (rue de), n° 18., 18 août 1841
      4 octobre 1834, vente par Clémentine-Aglaé-Félicité de Faudoas, épouse de Pons-Philippe comte de Villeneuve, du château d'Athis-Mons, RE/L/16.
      inventaire après décès; acte de vente; Athis-Mons (Essonne); Miromesnil (rue de); Faudoas de Barbasan, Marie-Charlotte-Félicité; Rovigo (duc de); Faudoas, Clémentine-Aglaé-Félicité de; Villeneuve, Pons-Philippe de
    - Inventaire après décès: Remy, Charles. Montmartre., 2 septembre 1841
      inventaire après décès; Montmartre (ancienne commune); Remy, Charles
    - Inventaire après décès: Toutin, Jean-Baptiste. Aubry le Boucher (rue), n° 26., 6 septembre 1841
      inventaire après décès; Aubry-le-Boucher (rue); Toutin, Jean-Baptiste
    - Inventaire après décès: Clairiot, Aspasie. Rouquet, Pierre (épouse). Buffault (rue), n° 25., 29 septembre 1841
      inventaire après décès; Buffault (rue); Clairiot, Aspasie; Rouquet, Pierre
    - Inventaire après décès: Buzelin, Adélaïde. Delaporte, Charles-Hippolyte (épouse). Montmartre (rue), n° 140., 21 octobre 1841
      inventaire après décès; Montmartre (rue); Buzelin, Adélaïde; Delaporte, Charles-Hippolyte; hôtelier
    - Inventaire après décès: Ladriere, Luc-François. Hôtelier. Richelieu (rue de), n° 47., 20 novembre 1841
      19 février 1825, vente de fonds d'hôtel garni par MORJEAT et PETIT à LADRIERE.
      inventaire après décès; Richelieu (rue de); Ladriere, Luc-François
    - Inventaire après décès: Canclaux, Joseph (comte de). Laffitte (rue), n° 41., 2 décembre 1841
      inventaire après décès; Laffitte (rue); Canclaux, Joseph (comte de)
    - Inventaire après décès: Uebelen, Jean-Jacques-Charles. Gracieuse (rue), n° 12., 24 décembre 1841
      inventaire après décès; Gracieuse (rue); Uebelen, Jean-Jacques-Charles
    - Inventaire après décès: Boudeville, Louis-Roch. Saint-André des-Arts (rue), n° 57., 28 janvier 1842
      inventaire après décès; Saint-André-des-Arts (rue); Boudeville, Louis-Roch
    - Inventaire après décès: Lamarre, Célestin-Ladislas. Grenelle (rue de), n° 47, Saint-Germain., 14 février 1842
      inventaire après décès; Grenelle (rue de); Lamarre, Célestin-Ladislas
    - Inventaire après décès: Lavaud, Bernard-Louis-Edouard. Blanche (rue), n° 12., 23 février 1842
      inventaire après décès; Blanche (rue); Lavaud, Bernard-Louis-Edouard
    - Inventaire après décès: Viale, Jean-Baptiste. Charenton-Le-Pont (Val de Marne)., 1er mars 1842
      inventaire après décès; Charenton-le-Pont (Val-de-Marne); Viale, Jean-Baptiste
    - Inventaire après décès: Ligeret, Jean-Jacques. Saint-Denis (île Bourbon)., 2 mars 1842
      inventaire après décès; Saint-Denis (La Réunion); Ligeret, Jean Jacques
    - Inventaire après décès: Lebel, Victoire. Manigant, Hector-Julien (épouse). Mouffetard (rue), n° 297., 16 mars 1842
      inventaire après décès; Mouffetard (rue); Lebel, Victoire; Manigant, Hector-Julien
    - Inventaire après décès: Plocque, Marie-Geneviève-Denise. Lanvin, Marie-Jean-Erasme (épouse). Monsieur-le-Prince (rue), n° 33., 21 mars 1842
      inventaire après décès; Monsieur-Le-Prince (rue); Plocque, Marie-Geneviève-Denise; Lanvin, Marie-Jean-Erasme
    - Inventaire après décès: Bourgeois de Billiac, Charles-Joseph-Hippolyte de. Marquis de Billiac. Italiens (boulevard des), n° 22., 11 avril 1842
      inventaire après décès; Italiens (boulevard des); Bourgeois de Billiac, Charles-Joseph-Hippolyte de
    - Inventaire après décès: Augustins, Louise-Claudine. Chavier, Aristide (épouse). Faubourg-du-Temple (rue du), n° 57., 3 mai 1842
      inventaire après décès; Faubourg-du-Temple (rue du); Augustins, Louise-Claudine; Chavier, Aristide
    - Inventaire après décès: Leforestier, Jean-Pierre. Breteuil (rue de), n° 2., 4 mai 1842
      inventaire après décès; Breteuil (rue de); Leforestier, Jean-Pierre
    - Inventaire après décès: Gillebert, Jean-Gabriel. Violet (passage), n° 12., 4 mai 1842
      inventaire après décès; Violet (passage); Gillebert, Jean-Gabriel; commerçant
    - Inventaire après décès: Seuge, Ambroise. commerçant. Geoffroy-l'Angevin (rue), n° 24., 23 mai 1842
      inventaire après décès; Geoffroy-l'Angevin (rue); Seuge, Ambroise; serrurier
    - Inventaire après décès: Duchesne, Henri-Alfred. serrurerie (entrepreneur de). Oratoire (rue de l'), n° 25., 24 mai 1842
      compte de bénéfice d'inventaire rendu par Marie Madeleine Dieudonné sa veuve le 22 juillet 1844, RE/XXXI/18
      inventaire après décès; Oratoire (rue de l'); Duchesne, Henri-Alfred
  - Table alphabétique par client. 1820, 5 janvier - 1829, 5 janvier 1820 - 1829; MC/RE/XXXI/16
  - Table alphabétique par client. 1830, 1er janvier - 1842, 1er juin, 1er janvier 1830 - 1er juin 1842; MC/RE/XXXI/17